【裁判字號】    99,易,1743
【裁判日期】    991231
【裁判案由】    賭博
【裁判全文】
臺灣臺南地方法院刑事判決              99年度易字第1743號
公  訴  人  臺灣臺南地方法院檢察署檢察官
被      告  田秀里
            王嬿惠
            李雅琪
上列被告等因賭博案件，經檢察官提起公訴（99年度偵字第1168
8號），被告等就被訴事實為有罪之陳述，本院裁定進行簡式審
判程序，判決如下：
    主  文
田秀里、王嬿惠、李雅琪共同在公眾得出入之場所賭博財物，田
秀里處罰金新臺幣壹萬伍仟元；王嬿惠、李雅琪各處罰金新台幣
捌仟元。如易服勞役，均以新臺幣壹仟元折算壹日。扣案「水果
台」壹台、「五虎將」壹台、「東方之珠」壹台、「魔術方塊」
貳台、「豹中豹二代」壹台、「金牌五虎將」壹台、「新象王」
壹台、「迷十三」參台、「滿貫大亨」參台、「斯洛」陸台、計
分表貳紙均沒收。
    事  實
一、田秀里自民國98年2月間某日起，在臺南縣楠西鄉○○路59
    號「振陽電子遊戲場」之公眾得出入之場所，擺設電動賭博
    機具「水果台」1台、「五虎將」1台、「東方之珠」1台、
    「魔術方塊」2台、「豹中豹二代」1台、「金牌五虎將」1
    台、「新象王」1台、「迷十三」3台、「滿貫大亨」3台、
    「斯洛」6台，共計20台，與不特定之人賭博財物，其賭博
    方式為：賭客向店員以10元兌換1枚代幣後，即任選電動賭
    博機具投入代幣開分、押注，如押中，可在該電動賭博機具
    內以預設之程式賠付若干倍數之分數，再以累計之積分向店
    員洗分、兌換現金，如未押中則換取代幣所付之金錢悉歸田
    秀里所有，藉此射倖之賭博方式與不特定之人賭博財物。並
    自98年2月間起，以每月薪資約新台幣（下同）1萬8千元，
    僱用與其等有賭博犯意聯絡之王嬿惠、李雅琪負責開分洗分
    、兌換現金、核發寄分卡之工作。嗣無賭博犯意之員警佘青
    平喬裝成賭客，於99年5月19日某時許，前往上開電子遊戲
    場，利用田秀里、王嬿惠、李雅琪等人共同擺設之前開電動
    賭博機具，與田秀里、王嬿惠、李雅琪賭博財物，並以螢幕
    剩餘分數300分，向李雅琪洗分兌換現金300元；佘青平又喬
    裝成賭客，於99年6月4日某時許，前往上開電子遊戲場，利
    用田秀里、王嬿惠、李雅琪等人共同擺設之前開電動賭博機
    具賭博財物，並以螢幕剩餘分數100分，向李雅琪洗分兌換
    現金100元。經警於99年7月1日持本院核發之搜索票前往上
    址搜索，並扣得「水果台」1台、「五虎將」1台、「東方之
    珠」1台、「魔術方塊」2台、「豹中豹二代」1台、「金牌
    五虎將」1台、「新象王」1台、「迷十三」3台、「滿貫大
    亨」3台、「斯洛」6台等，共計20台及計分表2紙。
二、案經臺南縣警察局玉井分局報告臺灣臺南地方法院檢察署檢
    察官偵查起訴。
    理  由
一、本案被告等所犯刑法第266條第1項之賭博罪，並非死刑、無
    期徒刑或最輕本刑有期徒刑3年以上之罪，亦非高等法院管
    轄之第一審案件，且被告於本院程序進行中，先就被訴事實
    為有罪之陳述，經告知被告簡式審判程序之旨，並經檢察官
    、被告之同意，而以簡式審判程序審理，有本院筆錄乙份在
    卷可稽（見本院卷第18頁），是本案之證據調查，依刑事訴
    訟法第273條之2規定，不受同法第159條第1項、第161條之2
    、第161條之3、第163條之1及第164條至第170條規定之限制
    ，合先敘明；並得依同法第310條之2準用第454條之規定製
    作略式判決書，合先敘明。
二、前揭事實業據被告田秀里、王嬿惠、李雅琪三人迭於警偵訊
    及本院審理中坦承不諱，復有員警佘青平之證述、職務報告
    書、現場測繪圖、「華上電子遊戲場」營利事業登記證、電
    子遊戲業營業級別證證各一紙、計分表2紙、查獲現場及賭
    博性電子遊戲機照片20張、扣案之「水果台」1台、「五虎
    將」1台、「東方之珠」1台、「魔術方塊」2台、「豹中豹
    二代」1台、「金牌五虎將」1台、「新象王」1台、「迷十
    三」3台、「滿貫大亨」3台、「斯洛」6台等，共計20台可
    資參佐，事證明確，被告三人犯行洵堪認定。
三、核被告田秀里、王嬿惠、李雅琪3人所為，係犯刑法第266條
    第1項前段之在公眾得出入之場所賭博財物罪。又按刑事法
    若干犯罪行為態樣，本質上原具有反覆、延續實行之特徵，
    立法時既予特別歸類，定為犯罪構成要件之行為要素，則行
    為人基於概括之犯意，在密切接近之一定時、地持續實行之
    複次行為，倘依社會通念，於客觀上認為符合一個反覆、延
    續性之行為觀念者，於刑法評價上，即應僅成立一罪。學理
    上所稱「集合犯」之職業性、營業性或收集性等具有重複特
    質之犯罪均屬之，例如經營、從事業務、收集、販賣、製造
    、散布等行為概念者是（最高法院95年度台上字第4686號刑
    事判決意旨參照）。準此，被告3人自民國98年2月間起至99
    年7月1日為警查獲之日止，在其經營之上開電子遊戲場內，
    固定擺設上開賭博性電子遊戲機具供不特定人賭玩，渠等之
    行為在性質上均具有反覆性，並在密切接近之一定時間及空
    間內反覆從事以電子遊戲機具與不特定人對賭之行為，具有
    學理上所稱集合犯之營業性，於行為概念上，應評價為包括
    一罪之集合犯，而論以一罪。另被告3人就上開賭博犯行，
    有犯意之聯絡及行為之分擔，應論以共同正犯。爰審酌被告
    3人擺設電子遊戲機台與人賭博財物之經營規模、經營期間
    、該等賭博遊藝場造成助長社會逸樂風氣之危害，兼衡被告
    田秀里為僱主、王嬿惠、李雅琪為受僱人，3人之關係，行
    為態樣、智識程度暨犯罪後坦承犯行、態度良好等一切情狀
    ，分別量處如主文所示之刑，並均諭知易服勞役之折算標準
    。
四、扣案之電動賭博機具「水果台」1台、「五虎將」1台、「東
    方之珠」1台、「魔術方塊」2台、「豹中豹二代」1台、「
    金牌五虎將」1 台、「新象王」1台、「迷十三」3台、「滿
    貫大亨」3台、「斯洛」6台，共計20台，因擺設電動賭博機
    賭博，擺設人每日開機營業時起，即處於隨時供不特定賭客
    投幣與其對賭之狀態，就擺設人而言，每日一旦開機營業，
    即應認已開始賭博行為，故不論查獲時有無賭客在場賭博，
    或是否全部現場機具均有賭客把玩對賭，現場查扣之電子遊
    戲機具均屬當場賭博之器具，均應依刑法第266條第2項沒收
    之（司法院（八０）廳刑一字第1448號、（八二）廳刑一字
    第883號函文意旨參照）。至計分表2紙（貝警卷第35、36頁
    ）則為王嬿惠幫客人紀錄分數所用，屬供犯罪所用之物，應
    依刑法第38條第1項第2款沒收之。另「客人借錢處理原則」
    1紙（見警卷第37頁）則據被告3人均稱不明何以有該紙，且
    據本院觀其上簽字「娟、靜」亦難認與被告等有關，爰不予
    諭知沒收，併此敘明。
五、依刑事訴訟法第299條第1項前段、第273條之1第1項、第310
    條之2、第454條第2項，刑法第28條、第266條第1項、第2項
    、第42條第3項前段、第38條第1項第2款，刑法施行法第1條
    之1，判決如主文。
本案經檢察官孫昱琦到庭執行職務
中    華    民    國    99    年    12    月    31    日
                  刑事第一庭    法  官  夏金郎
以上正本證明與原本無異。
如不服本判決應於收受本判後10日內向本院提出上訴書狀，並應
敘述具體理由。其未敘述上訴理由者，應於上訴期間屆滿後20日
內向本院補提理由書狀（均須按他造當事人之人數附繕本）「切
勿逕送上級法院」。
                                書記官  陳金堂
中    華    民    國    99    年    12    月    31    日
附錄本案論罪科刑法條全文：
中華民國刑法第266條
（普通賭博罪與沒收物）
在公共場所或公眾得出入之場所賭博財物者，處 1 千元以下罰
金。但以供人暫時娛樂之物為賭者，不在此限。
當場賭博之器具與在賭檯或兌換籌碼處之財物，不問屬於犯人與
否，沒收之。

司法院資訊處製作；財團法人民間司法改革基金會備份。
